【裁判字號】    93,簡上,514
【裁判日期】    950630
【裁判案由】    賭博等
【裁判全文】
臺灣高雄地方法院刑事判決             93年度簡上字第514號
上  訴  人  庚○○
即  被  告
上  訴  人  甲○○
即  被  告
上  訴  人  乙○○
即  被  告
上  訴  人  丁○○
即  被  告
上  訴  人  己○○
即  被  告
上5人共同  柳聰賢律師
選任辯護人 利美利律師
上  訴  人  辛○○
即  被  告
上列上訴人因賭博等案件，不服本院高雄簡易法庭中華民國93年
7 月6 日93年度簡字第2439號簡易判決（聲請簡易判決處刑案號
：93年度偵字第1239號、第5057號、第8896號），提起上訴，本
院管轄之第二審合議庭判決如下：
    主  文
上訴駁回。
    事  實
一、庚○○向高雄市政府申請領有電子遊戲場業營利事業登記證
    ，並自民國92年3 月25日起，在高市○○區○○路429 號「
    歡樂城遊藝場」之公眾得出入之場所內，擺設電動賭博機具
    「獵鷹」7 台（含IC板7 塊）、「5PK」5 台（含IC板5 塊
    ）、「超八」15台（含IC板15塊）、「皇冠列車」1 台（含
    IC板1 塊）、「劍龍」3 台（含IC板3 塊）、「超世紀」5
    台（含IC板5 塊）、「金明星」16台（含IC板16塊）、「超
    九」3 台（含IC板3 塊）、「紅粉玫塊」2 台（含IC板2 塊
    ）、「賓果行星」1 台（8 人座，含IC板8 塊）、「戰國風
    雲」1 台（8 人座，含IC板8 塊）、「骰子」1 台（8 人座
    ，含IC板8 塊）、「滿貫大亨」5 台（含IC板5 塊），並先
    後以月薪新臺幣（下同）約2 萬8 千元之代價，僱用有犯意
    聯絡之甲○○、乙○○、丁○○、劉惠芳擔任現場服務人員
    ，負責「歡樂城遊藝場」現場之開分、洗分及兌換現金等工
    作，共同基於賭博營生，以之為常業之犯意聯絡，以庚○○
    在前揭處所擺設之上述電動賭博機具，與不特定之賭客賭博
    財物，其賭博方法為現場服務人員視賭客選玩機具之種類，
    為賭客以不同比例將現金兌換成機具之分數（即所謂「開分
    」），供賭客以所開分之分數於機具內押注，如押中，可依
    所得之積分，向現場服務人員要求洗分，而將所得之積分兌
    換為積分卡，再以積分卡兌換為現金；如未押中，則該賭資
    歸庚○○所有，而恃此為生，以之為常業。迨於93 年1月8
    日上午11時50分許，適有賭客辛○○前往上開「歡樂城遊藝
    場」把玩電動賭博機具「金明星」累積100 分以後，以其所
    得積分向甲○○要求洗分，經甲○○確認分數無誤後，隨即
    自其繫於腰際之霹靂包中取出1 張100 元之紙鈔交付予辛○○時，為喬裝賭客於店內埋伏之警員丙○○當場查獲，並當
    場自辛○○手上扣得其所有因賭博罪所得之現金100 元、上
    開電動賭博機具65台（含IC板86塊）、庚○○所有供賭博所
    用之積分卡366 枚 (1 千分計140 枚、5 百分計92枚、1 百
    分計134 枚）、收支明細表28張及櫃檯內之兌換籌碼處之現
    金75050 元。
二、案經高雄市政府警察局左營分局移送臺灣高雄地方法院檢察
    署聲請簡易判決處刑。
    理  由
壹、證據能力部分：
一、被告辛○○警詢自白任意性之問題：
    被告辛○○辯稱：警察要伊承認，如果伊不承認，要將伊收
    押，警察是在錄音前對伊講這些話云云。惟按被告之自白，
    須非出於強暴、脅迫、利誘、詐欺、疲勞訊問、違法羈押或
    其他不正之方法，且與事實相符者，始得採為證據，如被告
    之自白係由於不正之方法，並非自由陳述，則其取得自白之
    程序，已非適法，不問自白內容是否確與事實相符，因其非
    係適法之證據，即不能採為判決基礎，故審理事實之法院，
    遇有被告提出自白非出於任意性之抗辯時，應先於其他事實
    而為調查，此據刑事訴訟法第156 條第1 項、第3 項分別定
    有明文。然審諸上揭規定禁止以不正方法取得被告自白取供
    之立法目的，乃慮及刑事訴訟之目的本在發現實體的真實，
    使國家得以正確適用刑罰權，藉以維護社會秩序及公共安全
    ，然其手段仍應合法、潔淨、公正，方得保障人權，遂於前
    開條文明定倘被告接受訊問時遇有強暴、脅迫、利誘、詐欺
    、疲勞訊問、違法羈押或其他不正方法之情形時，即推定其
    有虛偽自白之危險，進而排除其證據能力。職是，有關被告
    自白任意性之調查，首應由被告負有釋明之責，即須先行陳
    述其遭受不正取供之時、地與概況，俾使檢察官得據此聲請
    調查證據，憑為法院將來調查之方向。如法院經調查結果認
    定被告自白係以不正方式取得，自應依法加以排除，不得作
    為證據；惟倘有客觀事證足認被告之自白要非訊問人員逕以
    違法方式所取得，而係出於自由意思所為、且其自白堪認與
    事實相符者，仍難謂該自白毫無證據能力可言。查，本院將
    被告辛○○送請財團法人台灣省私立高雄仁愛之家附設慈惠
    醫院（下稱慈惠醫院）鑑定，其鑑定結果認：被告辛○○因
    輕度智能不足，而領有身心障疑手冊，但精神方面尚無明顯
    之症狀表現，在本件鑑定中，被告辛○○之智力雖屬邊緣智
    力，然已其智力水準較之前好一些，被告辛○○在本件罪行
    為時並未達心神喪失或精神耗弱的程度，此有該院94年11月
    29日九十四附慈精字第094318 6號函所附之精神鑑定書1 份
    在卷可佐。且證人即查獲之警員丙○○於本院審理時證稱：
    於製作筆錄時並無對於被告辛○○有何刑求威脅利誘之不正
    行為等語（本院94年7 月7 日審判筆錄參照），況被告辛○○又無法釋明警員有何不法取供之情形，堪認被告辛○○於
    警詢時之陳述，確係出於任意性無訛，是其上開所辯稱，顯
    不足採。
二、被告庚○○、甲○○、乙○○、丁○○、己○○之選任辯護
    人雖指稱：同案被告辛○○警詢筆於警詢之自白，係屬被告
    庚○○、甲○○、乙○○、丁○○、己○○以外之人於審判
    外所為之陳述，對被告庚○○、甲○○、乙○○、丁○○、
    己○○而言，自無證據能力。且同案被告辛○○係身心障礙
    之人，其知覺、理會、判斷等能力遜於常人，警方利用其精
    神疾病與缺陷施行調查，因此所得之警詢筆錄自無證據能力
    云云。惟查，同案被告辛○○於警詢中自白賭博犯罪，而於
    偵查中及本院審理時已改稱其並未參與賭博等情，先後之陳
    述不符。次者，共同被告辛○○於行為後接受警方詢問時，
    對於犯案之經過均能具體回答，並本院將共同被告辛○○送
    請慈惠醫院鑑定，亦認共同被告辛○○行為時並未達心神喪
    失或精神耗弱的程度，已如前述，故本院綜合前揭慈惠醫院
    針對本案所為之精神鑑定書及被告於警詢、本院審理中所描
    述之作案細節，認共同被告辛○○雖有輕度智能不足之情形
    ，其平日對外界事務之知覺理會與判斷作用，及自由決定意
    思能力，雖較普通人之平均程度減退，但於本案發生時之精
    神狀態尚未達於心神喪失或精神耗弱之程度，則警員於詢問
    共同被告辛○○時，未依身心障礙保護法第57條、精神衛生
    法第20條第3 項規定提供必要之協助，尚認有何違法可言。
    再者，按刑事訴訟法第15 9條之2 規定所謂具有可信之特別
    情況，屬證據能力要件，法院應比較前後陳述之外部情況，
    例如：證人是否受到外力干擾、威嚇或利誘，以判斷何者較
    自然可信而言，至於證人之陳述是否可採，係屬證據證明力
    層次，要與證據能力無關。查共同被告辛○○於司法警察調
    查中所為關於被告庚○○、甲○○、乙○○、丁○○、己○○賭博之陳述，與其於本院法院審判中否認有與被告庚○○
    、甲○○、乙○○、丁○○、己○○賭博之證述不一致，然
    共同被告辛○○並無法指出其於警詢時有何遭強暴、脅迫等
    違法取證情事，且證人即查獲之警員丙○○於本院審理時證
    稱：於製作筆錄時並無對於共同被告辛○○有何刑求威脅利
    誘之不正行為等語，亦如前述，堪認共同被告辛○○於警詢
    時之陳述並未受其他外部情形之干擾，具有特別可信且為證
    明被告犯罪事實之存否所不可欠缺，從而，依上開法條說明
    ，足認共同被告辛○○於警詢中之陳述，具有證據能力。
三、被告庚○○、甲○○、乙○○、丁○○、己○○、辛○○、
    選任辯護人及檢察官迄本院言詞辯論終結前，均未爭執庚○○、甲○○、乙○○、丁○○、己○○於警詢中陳述之證據
    能力，是庚○○、甲○○、乙○○、丁○○、己○○於警詢
    中之證述自有證據能力。
四、按證人、鑑定人依法應具結而未具結者，其證言或鑑定意見
    ，不得作為證據，刑事訴訟法第158 條之3 定有明文。同法
    第159 條之1 第2 項雖規定，被告以外之人於偵查中向檢察
    官所為之陳述，除顯有不可信之情況者外，得為證據。惟該
    被告以外之人（含共同被告、共犯、被害人、證人等），於
    偵查中向檢察官所為之陳述，性質上仍屬傳聞證據（審判外
    之陳述），然因檢察官依法有訊問被告、證人及鑑定人之權
    ，證人、鑑定人且須「具結」，而檢察官向被告以外之人所
    取得之陳述，原則上均能遵守法律規定，不致違法取供，其
    可信性極高，為兼顧理論與實務，因而規定除顯有不可信之
    情況者外，得為證據（參考刑事訴訟法第159 條之1 立法理
    由）。從而被告以外之人於偵查中向檢察官所為之陳述，仍
    應依法具結，始有證據能力（最高法院94年度台上字第913
    號判決意旨參照）。查被告辛○○、庚○○、甲○○、乙○○、丁○○、己○○雖分別經台灣高雄地方法院檢察署檢察
    官於93年1 月8 日、1 月9 日、1 月15日、1 月20日加以訊
    問，並命渠等就前揭犯罪事實予以陳述，然因渠等是時並未
    由檢察官依法命其具結後再為證述，參以前揭說明，被告庚○○、甲○○、乙○○、丁○○、己○○、辛○○於偵查中
    之陳述就其餘被告而言，均因未能依法具結而不具證據能力
    。
五、本件司法警察對於被告實施之逮捕程序及逮捕之後所為搜索
    扣押程序是否合法：
  (一)按刑事訴訟法為保障人民之身體自由，對人民身體、財產等
    物之搜索強制處分，固以要式即以搜索令狀為原則，然為發
    現、保全證據之急迫性，刑事訴訟法亦設有例外之情形，允
    許不需搜索票之即時、緊急性質搜索，其中刑事訴訟法第13
    0 條即屬此例外，按該條之規定：「檢察官、檢察事務官、
    司法警察官或司法警察逮捕被告、犯罪嫌疑人或執行拘提、
    羈押時，雖無搜索票，得逕行搜索其身體、隨身攜帶之物件
    、所使用之交通工具及其立即可觸及之處所」，是司法警察
    於執行「合法之拘提、逮捕」時，即得合法地對受逮捕人之
    身體、隨身攜帶之物件、所使用之交通工具及其立即可觸及
    之處所，為無搜索票之「附帶搜索」。又按「現行犯，不問
    何人得逕行逮捕之」、「犯罪在實施中或實施後即時發覺者
    ，為現行犯」，刑事訴訟法第88條第1 項、第2 項亦定有明
    文，是任何人對於現行犯，均得逕行為合法之逮捕，司法警
    察亦得行使此逮捕權。故據前開司法警察對現行犯所為之逮
    捕後，自得再以合法之逮捕為前提，對該現行犯之身體、隨
    身攜帶之物件、所使用之交通工具及其立即可觸及之處所，
    為無搜索票之「附帶搜索」。
  (二)經查：案發之日員警丙○○佯裝客人，在被告辛○○旁邊把
    玩電子遊戲機，見辛○○向被甲○○表示要洗分，被告甲○○於洗分後自其腰際之霹靂包內拿出100 元交付予被告辛○○時，警員丙○○隨即將辛○○逮捕之事實，業據證人丙○○於本院審理時證述屬實（94年7 月7 日審判筆錄），其於
    被告辛○○自被告宋俊艾取得所贏得之賭資時，便分別以賭
    博罪及常業賭博罪分別將被告辛○○、甲○○逮捕，足見其
    逮捕之時間在被告犯罪行為實施後，為警發覺之即時，當合
    於對現行犯逮捕之要件。揆諸前開說明，員警基於合法之逮
    捕，進而對於被告犯罪現場立即可觸及之處所，為強制力之
    搜索，應屬合法之附帶搜索，其搜索後扣押之物，應有證據
    能力。則選任辯護人為被告庚○○等人辯稱：警員未事先聲
    請法院核發搜索票，本案搜索扣押所得之證物無證據能力云
    云，尚屬無據。
六、又按警察職權行使法第3 條第3 項僅規定：「警察行使職權
    ，不得引誘、教唆人民犯罪或其他違法之手段為之」，並未
    規定警察不得喬裝客人，而刑事訴訟法或其他法律復無禁止
    警察喬裝客人之明文，被告庚○○等5 人之選任辯護人為被
    告庚○○等5 人辯稱：員警丙○○等人喬裝客人業已違反警
    察職權行使法第3 條第3 項之規定，屬於違法偵查云云，自
    有誤會。是選任辯護人所辯本件警員丙○○等人喬裝客人查
    緝，違反警察職權行使法第3 條第3 項所定「警察不得喬裝
    客人」之規定，應屬違法偵查，本案警方所取得之所有證據
    ，應無證據能力云云，自無足取。
七、卷附「歡樂城遊藝場」相關機台之照片（附於警卷第41頁至
    第56頁），其性質固有供述證據與非供述證據之爭論，然審
    酌照片係傳達照相當時現場情況，而透過照片傳達的情形與
    現場真實情形，在內容上的一致性，是透過機械的正確性來
    加以保障，換言之，照片並不存在人對現實情形的知覺、記
    憶所經常發生的表現錯誤，是認照片之性質係非供述證據，
    則無傳聞法則之適用，此外別無證據證明上開蒐證照片有經
    偽造變造之情形，是有證據能力。
八、按除顯有不可信之情況外，公務員職務上製作之紀錄文書
    、證明文書亦得為證據，刑事訴訟法第159 條之4 第1 款規
    定甚詳。查卷附之高雄市政府警察局行政科專勤組臨檢現場
    檢查紀錄、扣押筆錄、扣押物品目錄表、高雄市政府營利事
    業登記證、高雄市政府電子遊戲場營業級別證等資料料，分
    別係高雄市政府警察局行政專勤組警員、高雄市政府之公務
    員職務上所製作之文書，處於隨時可受公開檢查之狀態，復
    查無證據證明上開資料顯有不可信之情況，揆諸前揭規定，
    亦具有證據能力。
九、本件被告庚○○、甲○○、丁○○、乙○○、己○○、辛○○、辯護人及檢察官均對「歡樂城遊藝場」之積分卡、收支
    明細表之證據能力均不爭執，本院審酌該證據做成之情況，
    認為適當，依刑事訴訟法第159 條之5 得做為證據。
貳、實體部分：
一、訊據被告訊之被告庚○○、甲○○、丁○○、乙○○、己○○、辛○○均矢口否認右揭犯行，被告庚○○辯稱：伊所經
    營之「歡樂城遊藝場」，祇是純粹提供客人娛樂，沒有兌換
    現金之賭博行為，且在徵募員工時，均曾告知禁止兌換現金
    給客人，祇能兌換寄分卡云云；被告甲○○辯稱：伊當時是
    拿100 元請辛○○去對面買水餃及麵，並不是要兌換現金給
    他云云；被告丁○○、乙○○、己○○則均辯稱：伊等在「
    歡樂城遊藝場」祇負責開分、洗分，客人不玩了就換寄分卡
    ，不能兌換現金及獎品云云；被告辛○○辯稱：伊沒有賭博
    及換現金，當天係甲○○拿100 元請伊去幫忙買東西給，該
    100元不是賭金云云。
二、惟查：
  (一)右揭犯罪事實業據被告即賭客辛○○於警詢時坦認：「伊當
    時請甲○○洗分後，甲○○拿了1 張100 分的寄分卡給我，
    因我要離開了，所以就直接把寄分卡拿給甲○○要兌換現金
    ，甲○○便從腰際的霹靂包中取出100 ，在機台前交給我。
    」等語綦詳（93年1 月8 日警詢筆錄），並經證人丙○○具
    結證稱：「辛○○拿卡給店內小姐後，我們就開始注意辛○○及該小姐，過了幾分鐘，那個小姐就從他腰際的霹靂包拿
    壹佰元給辛○○，我看到了就過去抓。（店裡面的小姐拿壹
    佰元給辛○○時，你距離他們有多遠？）有七、八步。約六
    公尺。（小姐拿壹佰元給辛○○時，你就走過去？）我看到
    小姐打開霹靂包的時候，我就起身走過去，就在辛○○的手
    上拿到那一百元。」（本院94年7 月7 日審判筆錄），而被
    告甲○○亦於警詢時曾供稱：「（請你詳述店內客人兌換現
    金之情形及流程）客人打完電玩機台後，依機台內之累積積
    分和小姐兌換寄分卡，再將寄分卡拿給我，我會問客人是否
    要留名字，若留名字則是寄放在店內，下次客人來再繼續；
    若不留名字就表示要換現金，我則用手機打給一位不知名的
    男子，告訴他客人之長相、身材、穿著、往哪個方向、寄多
    少分等，如果是3000分，我就說0.3 ，也就是兌換3000元，
    我還會交代客人一定要離開店100 公尺外，那個不知名的接
    電話男子就會去找他，之後就沒我的事了。」等語（93年1
    月16日警詢筆錄），復經證人丙○○具結證稱：「辛○○拿
    卡給店內小姐後，我們就開始注意辛○○及該小姐，過了幾
    分鐘，那個小姐就從他腰際的霹靂包拿壹佰元給辛○○，我
    看到了就過去抓。（店裡面的小姐拿壹佰元給辛○○時，你
    距離他們有多遠？）有七、八步。約六公尺。（小姐拿壹佰
    元給辛○○時，你就走過去？）我看到小姐打開霹靂包的時
    候，我就起身走過去，就在辛○○的手上拿到那一百元。」
    （本院94年7 月7 日審判筆錄），復有上開電動賭博機具65
    台（含IC板86塊）、賭資100 元及現場照片31幀附卷可稽。
    衡情被告辛○○已將把玩電玩及換現之過序供述清楚、明確
    ，且被告甲○○亦供稱「歡樂城遊藝場」有兌換現金等情事
    ，另斟酌被告辛○○與被告庚○○、甲○○、丁○○、乙○○、己○○等人前無怨隙，並無設詞構陷之必要等節，是被
    告辛○○於警詢之供述，應認與事實相符，而堪採信。是被
    告辛○○、甲○○辯稱扣案之100 元係請蘇煜幫忙買東西云
    云，顯係事後卸責之詞，委無可採。
  (二)「歡樂城遊藝場」為警查獲時，有被告甲○○、乙○○、丁○○及己○○在該店內，且依扣案之電動賭博機具多達65台
    及依卷附之積分卡、收入明細表觀之，顯見該店營業規模非
    小，而被告乙○○、丁○○及己○○在店內已工作近1 個月
    許，每人均有負責之機台，且為警查獲時店內櫃檯內之現金
    有37400 元，另在被告甲○○繫於腰際之霹靂袋內扣得週轉
    金共計10200 元（扣除6000元為丁○○私人財物），而被告
    乙○○、丁○○及己○○等人卻辯稱並無交接現金、並未拿
    現金使用云云，足證其等所辯均係避重就輕之詞。
  (三)綜上所述，被告等人所辯，顯係卸責之詞，要無足取。本件
    事證明確，被告等人之犯行堪以認定。
三、按刑法上所謂常業犯，係指反覆以同種類行為為目的之社會
    活動之職業性犯罪而言，至於犯罪所得之多寡，是否恃此犯
    罪為唯一之謀生職業，則非所問。被告庚○○於前開「歡樂
    城遊藝場」店內擺設電子遊戲機共65台供不特定人開分把玩
    對賭，並僱用被告甲○○、乙○○、丁○○及己○○為店員
    ，負責開分、洗分及兌換現金之工作，被告甲○○、乙○○
    、丁○○及己○○於本院審理時供稱係以每月薪資28000 元
    受僱在「歡樂城遊藝場」工作，其等顯係藉此經常反覆與人
    賭博從中獲利恃以維生，並以之為常業。故核被告庚○○、
    甲○○、乙○○、丁○○及己○○所為，均係犯刑法第267
    條之以賭博為常業罪（簡易處刑書贅引電子遊戲場業管理條
    例第二十二條）。另上開「歡樂城遊藝場」，係供不特定之
    人出入自屬公眾得出入之場所，被告辛○○在上開公眾得出
    入之場所，以電動機具賭博財物之行為，係犯刑法第266 條
    第1 項前段之普通賭博罪。被告庚○○、甲○○、乙○○、
    丁○○及己○○間，就上開犯行，具有犯意聯絡及行為分擔
    ，為共同正犯。
四、原審以被告等人罪證明確，適用刑法第28條、第266 條第1
    項、第2 項、第267 條、第41條第1 項前段、第38條第1 項
    第2 款、第3 款，罰金罰鍰提高標準條例第1 條前段、第2
    條，並審酌被告庚○○、甲○○、乙○○、丁○○、己○○
    及辛○○犯後均不知悔悟，猶飾詞狡辯犯行，均未見悔意，
    被告庚○○有賭博前科，並在緩刑中，仍貪圖不法利益，假
    藉合法之電動遊戲場為名，擺設電子遊戲機與不特定客人對
    賭，其行為足以助長賭博投機歪風，且擺設之電子遊戲機具
    高達65台，期間已近10個月，破壞社會善良風氣匪淺；另被
    告甲○○受僱於被告庚○○期間近10個月，並協助處理現場
    狀況，參與犯罪之情節較重；被告乙○○、丁○○、己○○
    僅受僱約1 個月許，犯罪情節較輕；被告辛○○在公眾得出
    入之場所賭博財物，亦有損社會善良風氣等一切等一切情狀
    ，量處被告庚○○有期徒刑6 月、甲○○有期徒刑3 月，被
    告乙○○、丁○○、己○○各處有期徒刑貳月，被告辛○○
    罰金仟元，並均諭知易科罰金折算標準，及扣案如附表一
    所示之物，為當場賭博之器具及在賭檯處之財物，不問屬於
    犯人與否，應依刑法第266 條第2 項之規定宣告沒收；扣案
    如附表二所示之物係供賭博犯罪所用之物、附表三之一所示
    之物為被告庚○○、甲○○、乙○○丁○○及己○○犯罪所
    得之物、附表三之二之物為被告辛○○犯罪所得之物，爰分
    別依刑法第38條第1 項第2 款、第3 款之規定併宣告沒收。
    至於扣案之電腦主機1 台、員工打卡紀錄卡11張，並無積極
    證據證明係供犯罪所用之物；被告丁○○身上霹靂袋內雖扣
    得現金11100 元，惟其中6000元，為被告丁○○個人財物，
    已據被告丁○○在警訊中供稱在卷，均不為沒收之宣告，認
    事用法核無違誤，所處之刑亦屬適當，被告庚○○、甲○○
    、乙○○、丁○○、己○○、辛○○上訴意旨，指摘原判決
    不當，為無理由，均應予駁回。
據上論斷，依刑事訴訟法第455 條之1 第1 項、第3 項、第368
條，判決如主文。
本案經檢察官戊○○到庭執行職務。
中    華    民    國    95    年    6     月    30    日
                  刑事第十一庭  審判長法  官  何秀燕
                                      法  官  林揚奇
                                      法  官  戰諭威
以上正本證明與原本無異。
不得上訴。
中    華    民    國    95    年    6     月    30    日
                                      書記官  簡鴻雅
  附表一
┌──────────────────┬───────────────┐
│一、獵鷹電動遊戲機（含ＩＣ板）      │ 7 台                         │
├──────────────────┼───────────────┤
│二、５ＰＫ電動遊戲機（含ＩＣ板）    │ 5 台                         │
├──────────────────┼───────────────┤
│三、超八電動遊戲機（含ＩＣ板）      │ 7 台                         │
├──────────────────┼───────────────┤
│四、皇冠列車電動遊戲機（含ＩＣ板）  │ 1 台                         │
├──────────────────┼───────────────┤
│五、劍龍電動遊戲機（含ＩＣ板）      │ 3 台                         │
├──────────────────┼───────────────┤
│六、超世紀賓果電動遊戲機（含ＩＣ板）│ 5 台                         │
├──────────────────┼───────────────┤
│七、金明星電動遊戲機（含ＩＣ板）    │ 16台                         │
├──────────────────┼───────────────┤
│八、超九電動遊戲機（含ＩＣ板）      │ 3 台                         │
├──────────────────┼───────────────┤
│九、超八電動遊戲機（含ＩＣ板）      │ 8 台                         │
├──────────────────┼───────────────┤
│十、紅粉玫瑰電動遊戲機（含ＩＣ板）  │ 2 台                         │
├──────────────────┼───────────────┤
│十一、賓果行星電動遊戲機（含ＩＣ板）│ 1 台                         │
├──────────────────┼───────────────┤
│十二、戰國風雲電動遊戲機（含ＩＣ板）│ 1 台                         │
├──────────────────┼───────────────┤
│十三、骰子電動遊戲機（含ＩＣ板）    │ 1 台                         │
├──────────────────┼───────────────┤
│十四、滿貫大亨電動遊戲機（含ＩＣ板）│ 5 台                         │
├──────────────────┴───────────────┤
│十五、店內櫃檯內現金新台幣（下同）37400元                           │
└──────────────────────────────────┘
 附表二
┌──────────┬───────────────────────┐
│一、積分卡1000分    │140張                                         │
├──────────┼───────────────────────┤
│二、積分卡500分     │92張                                          │
├──────────┼───────────────────────┤
│三、積分卡100分     │134張                                         │
├──────────┴───────────────────────┤
│四、小姐霹靂袋內週轉金共10200 元（扣除其中6000元為丁○○個人所有之財│
│    物）                                                            │
├──────────────────────────────────┤
│五、黑色霹靂袋1 個（自甲○○身上查扣）                              │
├──────────────────────────────────┤
│六、93年1 月7 日中班交接紀錄表2 張                                  │
├──────────────────────────────────┤
│七、93年1月7日中班收入明細分數表14張（含小張10張）                  │
├──────────────────────────────────┤
│八、93年1月7日晚班收入明細分數表14張（含小張10張）                  │
└──────────────────────────────────┘
  附表三
┌───────────────────────────────────┐
│1、2樓辦公室內現金21450元                                             │
├───────────────────────────────────┤
│二、賭金100元                                                         │
└───────────────────────────────────┘


司法院資訊處製作；財團法人民間司法改革基金會備份。
